【裁判字號】    97,聲,1883
【裁判日期】    971231
【裁判案由】    返還提存物
【裁判全文】
臺灣桃園地方法院民事裁定              97年度聲字第1883號
聲  請  人  乙○○○
相  對  人  富崙企業有限公司（原名：岳建企業有限公司）
法定代理人  甲○○
上列當事人間聲請返還提存物事件，本院裁定如下：
    主  文
本院九十五年度存字第二五九六號提存事件聲請人所提存之擔保
金新台幣壹拾萬元，准予返還。
    理  由
一、按訴訟終結後，供擔保人證明已定20日以上之期間，催告受
    擔保利益人行使權利而未行使，或法院依供擔保人之聲請，
    通知受擔保利益人於一定期間內行使權利並向法院為行使權
    利之證明而未證明者，法院應依供擔保人之聲請，以裁定命
    返還其提存物，民事訴訟法第104 條第1 項第3 款定有明文
    。又該條之規定，於其他依法令供訴訟上之擔保者，準用之
    ，同法第106 條亦定有明文。而此所謂訴訟終結，固應從廣
    義解釋，包括撤銷假扣押或假處分裁定及執行程序終結在內
    ，合先敘明。
二、本件聲請意旨略以：伊前依本院95年度裁全字第3871號民事
    裁定為擔保假扣押執行，曾提供新台幣（下同）10萬元為擔
    保金，並以本院95年度存字第2596號擔保提存事件提存後，
    對相對人之財產假扣押執行在案。嗣因現暫無繼續執行必要
    ，經伊向本院聲請撤銷假扣押裁定並撤回執行，訴訟程序已
    告終結，伊並聲請本院發函催告相對人於21日內行使權利，
    惟期限已屆而未見相對人行使，爰依法聲請裁定返還上開擔
    保金等語，並提出相對人公司變更登記事項表、相度人法定
    代理人戶籍謄本、本院95年度裁全字第3871號假扣押裁定、
    95年度存字第2596號提存書、96年度全聲字第466 號撤銷假
    扣押裁定、96年11月27日桃院木執95年執全松字第2151號通
    知、97年10月31日97年度聲字第1607號催告相對人行使權利
    函各1 件（均影本）為證。
三、經查，聲請人主張上開事實，經本院審核上開證物，並依職
    權調取本院95年度裁全字第3871號假扣押暨強制執行卷宗、
    96年度全聲字第466 號撤銷假扣押卷宗、95年度存字第2596
    號提存卷宗無訛，足認本件已符合上述「訴訟終結」之要件
    。又聲請人於本件訴訟終結後，聲請本院發函通知相對人於
    限期21日內行使權利，該通知函已於97年11月6 日寄存送達
    於相對人法定代理人戶籍地所在之派出所，於97年11月16日
    生合法送達之效力等情，亦據本院依職權調閱97年度聲字第
    1607號通知行使權利卷宗無誤，惟相對人迄今仍未對聲請人
    行使權利乙節，復有本院民事紀錄科查詢表2 紙、臺灣臺北
    地方法院97年12月24日北院隆文人字第0970006717號函1 紙
    附卷可憑，則依上揭說明，本件聲請人之聲請，核無不合，
    應予准許。
四、依民事訴訟法第104條第1項第3款、第106條前段，裁定如主
    文。
中    華    民    國    97    年    12    月    31    日
                  民事第一庭    法  官  范明達
以上正本係照原本作成
如不服本裁定應於送達後10日內向本院提出抗告狀，並繳納抗告
費新臺幣1,000元
中    華    民    國    97    年    12    月    31    日
                                書記官  張豐松


司法院資訊處製作；財團法人民間司法改革基金會備份。
